【裁判字號】    96,抗,1687
【裁判日期】    970111
【裁判案由】    債務人異議之訴
【裁判全文】
臺灣高等法院民事裁定                  96年度抗字第1687號
再抗告人  甲○○○
代 理 人  羅行律師
上列再抗告人與相對人乙○○間債務人異議之訴事件，再抗告人
對於中華民國96年10月31日本院所為裁定，提起再抗告，本院裁
定如下：
    主      文
再抗告駁回。
再抗告費用由再抗告人負擔。
    理      由
一、再抗告意旨略以：本件訴訟利益價額，應以公告現值總額除
    去負債總額，據以計算裁判費，  鈞院未向銀行查明負債，
    命伊先行繳納上訴裁判費，構成伊行使訴訟權之不當限制，
    違反憲法第7條平等權保障、第15條財產保障、第16條訴訟
    權保障、第23條權利限制之保障及第171條等語。
二、按對於抗告法院之裁定再為抗告，僅得以其適用法規顯有錯
    誤為理由，並經原法院之許可者為限；前項許可，以原裁定
    所涉及之法律見解具有原則上之重要性者為限；第436條之3
    第3項、第4項之規定，於再抗告準用之；民事訴訟法第486
    條第4項、第5項、第6項及第436條之3第3項後段分別定有明
    文。又，所謂適用法規顯有錯誤，係指確定裁判違背法規或
    現存判例解釋者，或抗告法院所為之裁定，就其取捨證據自
    行確定之事實，適用法規所持法律上判斷顯有錯誤而言（最
    高法院71年台再字第210號判例意旨參照）。且所謂原則上
    之重要性，係指該再抗告事件所涉及之法律問題，意義重大
    而有加以闡釋之必要者而言。
三、本件再抗告人不服台灣士林地方法院96年度補字第269號裁
    定，提起抗告，經本院以抗告無理由裁定駁回，再抗告人雖
    以上開理由提起再抗告。惟查：本院裁定係闡述再抗告人所
    提債務人異議之訴請求排除強制執行所有之利益，為抗告人
    因原法院94年重訴字第139號分割共有物事件判決所定分割
    所受之客觀價額，即本件訴訟標的坐落台北市○○區○○段
    3小段第592、592-1及594地號土地（下稱系爭土地）十分之
    一之價額等情。而訴訟標的價額之核定，係法院得依職權調
    查之事項，屬於本院認定事實之職權，依據上開說明，並無
    適用法規顯有錯誤之情，亦無再抗告意旨所指本院裁定有違
    反憲法第7條平等權保障、第15條財產保障、第16條訴訟權
    保障、第23條權利限制之保障及第171條之情，況再抗告意
    旨亦未具體指摘本院裁定所涉及之法律見解具有原則上之重
    要性。從而，本件再抗告為不合法，應予駁回。
據上論結，本件再抗告為不合法，爰裁定如主文。
中    華    民    國    97    年    1     月    11    日
                      民事第三庭
                        審判長法  官 林敬修
                              法  官 藍文祥
                              法  官 黃騰耀
正本係照原本作成。
如不服本裁定，應於收受送達後10日內向本院提出抗告狀，並應
繳納抗告費新台幣1000元。
中    華    民    國    97    年    1     月    11    日
                              書記官 秦仲芳
＋


司法院資訊處製作；財團法人民間司法改革基金會備份。
